臺灣新竹地方法院民事判決　　　　　　　100年度訴字第397號
原　　　告　葉國惠
　　　　　　葉月姬
　　　　　　葉月妙
　　　　　　葉月娟
兼　共　同
訴訟代理人　葉國勇
被　　　告　劉凱林
上列當事人間請求損害賠償事件，本院於民國100年8月29日辯論
終結，判決如下：
    主  文
被告應給付原告葉國勇新台幣肆拾貳萬伍仟玖佰柒拾捌元，及自
民國一００年四月八日起至清償日止，按年息百分之五計算之利
息。
被告應給付原告葉國惠、葉月姬、葉月妙、葉月娟各新台幣壹拾
捌萬元，及均自民國一００年四月八日起至清償日止，按年息百
分之五計算之利息。
原告其餘之訴駁回。
本判決第一項於原告葉國勇以新臺幣壹拾肆萬貳仟元供擔保後得
假執行。但被告如以新臺幣肆拾貳萬伍仟玖佰柒拾捌元為原告葉
國勇預供擔保後，得免為假執行。
本判決第二項於原告葉國惠、葉月姬、葉月妙、葉月娟各以新台
幣陸萬元供擔保後得假執行。但被告如各以新臺幣壹拾捌萬元為
原告葉國惠、葉月姬、葉月妙、葉月娟預供擔保後，得免為假執
行。
原告其餘假執行之聲請駁回。
    事實及理由
壹、程序部分：
    被告經合法通知，未於言詞辯論期日到場，核無民事訴訟法
    第386條各款所列情形，爰依原告聲請，由其一造辯論而為
    判決。
貳、實體部分：
一、原告起訴聲明及主張之要領：
（一）被告於民國99年6月14日上午，駕駛車牌號碼LQ-4938號自
      用小客車沿新竹縣竹東鎮○○路由北往南行駛，於當日上
      午8時15分許行駛至大同路、東寧路交岔路口時，欲左轉
      至東寧路，本應注意汽車行經行人穿越道，遇有行人穿越
      時，無論有無交通指揮人員指揮或號誌指示，均應暫停讓
      行人先行通過，而當時雖為雨天，惟依當時情形係日間有
      自然光線、視距良好、柏油路面、無缺陷及無障礙物，且
      其駕駛該自用小客車正值轉彎之際，車速非快，仍有相當
      反應時間，足認依當時情形並無不能注意之客觀情事，竟
      疏未注意車狀況，未讓在行人穿越道行走之行人先行，即
      貿然違規左轉，乃因閃避不及撞擊適沿大同路東側行人穿
      越道由南往北方向行走穿越東寧路而有優先路權之原告之
      母葉李秀英，致原告之母葉李秀英當場遭輾壓被告駕駛之
      自用小客車車輪底下，當場受有骨盆骨折、右側股骨骨折
      、右側肱骨骨折及左足撕裂傷等傷害，雖經送醫急救，仍
      延至同日上午11時6分許不治死亡。
（二）按民法第184條第1項前段規定：「因故意或過失，不法侵
      害他人之權利者，負損害賠償責任。」民法第191條之2規
      定:「汽車、機車或其他非依軌道行駛之動力車輛，在使
      用中加損害於他人者，駕駛人應賠償因此所生之損害。但
      於防止損害之發生，已盡相當之注意者，不在此限。」民
      法第192條第1項規定：「不法侵害他人致死者，對於支出
      醫療及增加生活上需要之費用或殯葬費之人，亦應負損害
      賠償責任。」民法第194條規定：「不法侵害他人致死者
      ，被害人之父、母、子、女及配偶，雖非財產上之損害，
      亦得請求賠償相當之金額。」原告均係被害人葉李秀英之
      子女（原證1戶籍謄本），故原告因被告之侵權行為得依
      法請求損害賠償如下：
    (一)原告葉國勇部分：
    (1)醫療費：
      被害人即原告之母葉李秀英因本件車禍死亡，由原告葉國
      勇支出醫療費共新臺幣（下同）818元。（原證3竹東榮民
      醫院醫療費用收據）。
    (2)殯葬費：
      原告葉國勇因被害人葉李秀英死亡，共計支出殯葬費計24
      5,160元。（原證4竹東鎮公所收納款項收據、原證5殯葬
      支出收據10紙）。
    (3)精神慰撫金：
      原告葉國勇係被害人葉李秀英之子，原告葉國勇痛失至親
      ，心理至為難過，天天以淚洗面，爰請求給付慰撫金100
      萬元。
    (二)原告葉國惠、葉月姬、葉月妙、葉月娟部分：
      原告葉國惠、葉月姬、葉月妙、葉月娟均係被害人葉李秀
      英之子女，因痛失至親，心理均至為難過，天天均以淚洗
      面，爰請求各給付慰撫金100萬元。
（三）對被告抗辯之陳述：
    (一)被告辯稱原告等人請求之精神慰撫金過高云云。然查，被
      害人生前與子女生活感情融洽，雖子女均已成家，離居在
      外，惟例假日均會回家探視被害人，平日亦會以電話與被
      害人噓寒問暖。今由於被告之過失，致原告等人痛失摯親
      ，原告等人由於被害人之死亡，內心悲慟不己，精神倍受
      折磨。是以，原告等人各請求100萬元慰撫金，尚屬合理
      之請求。
    (二)被告辯稱汽車強制責任險之給付應自賠償金額中扣除云云
      。然查：
    (1)被害人即原告之母葉李秀英因本件車禍死亡後，原告等人
      確已共同領取汽車強制責任險之保險給付160萬元，每人
      各分得32萬元。
    (2)請求賠償之金額中扣除汽車強制責任險給付，將與人民之
      法感情不符。如前所述，原告等人對於被告請求之精神慰
      撫金係合理之請求，衡諸原告等人與被害人間平日之生活
      情狀、感情互動良好，今原告等人痛失摯親，悲忿之情，
      喪親之痛，被告理解否？倘將汽車強制責任險之給付再從
      請求賠償之金額中扣除，無非與人之法感情不符，亦無法
      撫平原告等人悲忿之情。
    (3)被告應負起全責，賠償原告等所請求之全部金額。被告及
      其前夫與第三人聯邦商業銀行股份有限公司之債權債務關
      係，與本件死亡案件無涉。被告援引此為抗辯之理由，顯
      無與原告等人和解之誠意。再者，被告為其前夫之連帶保
      證人，乃出於其自由意識所決定，今因細故而遭第三人聯
      邦商業銀行股份有限公司追索，致執行其薪資1/3，被告
      既為其所為擔保行為，自亦應為本件死亡案件負起全部責
      任。
（四）綜上，原告葉國勇因被告之侵權行為合計受有1,245,978
      元之損害【818+245,160+1,000,000＝1,245,978】；原告
      葉國惠、葉月姬、葉月妙、葉月娟因被告之侵權行為各受
      有1,000,000元之損害，爰依侵權行為損害賠償之法律關
      係提起本訴，聲明求為：
    (一)被告應給付原告葉國勇1,245,978元，及自起訴狀繕本送
      達翌日即100年4月8日起至清償日止按年息5%計算之利息
      。
    (二)被告應給付原告葉國惠、葉月姬、葉月妙、葉月娟各1,00
      0,000元，及均自起訴狀繕本送達翌日即100年4月8日起至
      清償日止按年息5%計算之利息。
    (二)訴訟費用由被告負擔。
    (三)原告願供擔保，請准宣告假執行。
二、被告答辯聲明及要領：
    被告經合法通知，未於言詞辯論期日到場，據其提出之書狀
    所為之聲明及陳述略以：
（一）被告不爭執下列事項：
    (一)被告於99年6月14日上午駕駛自用小客車行經新竹縣竹東
      鎮○○路、東寧路交岔路口時，撞擊行人即被害人葉李秀
      英，致被害人葉李秀英死亡。
    (二)本件車禍交通事故係被告之過失所造成。
    (三)原告葉國勇支出醫療費用818元；支出殯葬費245,160元。
（二）原告等各請求被告賠償精神慰撫金100萬元，容屬過高：
    (一)被告雖駕車不慎致被害人死亡，惟被告並非無賠償原告等
      人之誠意，實係因原告等人所要求賠償之金額非被告能力
      所能負擔，致未能與原告等人和解。
    (二)被告為光復中學畢業，於96年7月16日與前配偶陳長忠離
      婚，被告與前配偶所生次子陳家鈞由被告監護。被告次子
      陳家鈞目前就讀新竹縣立自強國中三年級，並無任何所得
      與財產。被告目前任職於國泰人壽保險股份有限公司，98
      年度薪資所得為447,920元、99年度薪資所得為400,361元
      ，惟因被告前配偶前向第三人聯邦商業銀行股份有限公司
      辦理借款未清償，被告為連帶保證人，致被告被第三人聯
      邦商業銀行股份有限公司追索本金573,635元（另有利息
      與違約金），第三人聯邦商業銀行股份有限公司乃聲請台
      灣台北地方法院自96年3月起就被告對國泰人壽保險股份
      有限公司所得領取薪資於3分之1範圍內實施強制執行迄今
      ，故被告於98年度、99年度實際可供支配之薪資僅各約為
      298,000元、267,000元。被告以上開金額支應被告母子2
      人之每年生活費用，實屬十分拮据，無法累積財產，足證
      原告所要求數百萬元之高額賠償，實非被告能力所能負擔
      。
    (三)被告雖有門牌號碼新竹縣竹東鎮○○路70號7樓之2房地，
      惟該房地已被債權人聯邦商業銀行股份有限公司、張士弘
      分別向本院聲請假扣押及強制執行。由於被告所有前開房
      地仍被聲請假扣押中，致被告無法任意處分，被告因此無
      法以前開房地辦理貸款籌錢賠償原告等人，益證被告確實
      有和解之誠意，只是無和解之能力。
（三）原告等人所領取之強制汽車責任保險金給付160萬元，應
      自被告所應賠償金額中予以扣除：
      按保險人依本法規定給付之保險金，視為加害人或被保險
      人損害賠償金額之一部份；加害人或被保險人受賠償請求
      時，得扣除之，強制汽車責任保險法第30條規定甚明。又
      依強制汽車責任保險法第11條第1項第2款第1目及第1項規
      定，父母、子女及配偶為汽車交通事故死亡者之第一順位
      遺屬，同一順位之遺屬有數人時，按人數平均分配保險給
      付或補償。本件原告等既已依法受領強制汽車責任保險金
      給付160萬元，原告每人應已分配受領32萬元。上開保險
      金應各就被告賠償原告金額中予以扣除。
（四）為此，爰聲明請求：
    (一)原告之訴及假執行之聲請均駁回。
    (二)訴訟費用由原告負擔。
    (三)如受不利益之判決，被告願供擔保請准予免假執行。
三、本院判斷之理由：
（一）按下列事實為原告所不爭執（參本院100年8月29日言詞辯
      論筆錄），再參照被告提出之答辯狀所為抗辯，足堪認下
      列應屬兩造間不爭執之事實：
    (一)被告於99年6月14日上午，駕駛車牌號碼LQ-4938號自用小
      客車沿新竹縣竹東鎮○○路由北往南行駛，於當日上午8
      時15分許行駛至大同路、東寧路交岔路口時，欲左轉至東
      寧路，本應注意汽車行經行人穿越道，遇有行人穿越時，
      無論有無交通指揮人員指揮或號誌指示，均應暫停讓行人
      先行通過，而當時雖為雨天，惟依當時情形係日間有自然
      光線、視距良好、柏油路面、無缺陷及無障礙物，且其駕
      駛該自用小客車正值轉彎之際，車速非快，仍有相當反應
      時間，足認依當時情形並無不能注意之客觀情事，竟疏未
      注意車狀況，未讓在行人穿越道行走之行人先行，即貿然
      違規左轉，乃因閃避不及撞擊適沿大同路東側行人穿越道
      由南往北方向行走穿越東寧路而有優先路權之原告之母葉
      李秀英，致原告之母葉李秀英當場遭輾壓被告駕駛之自用
      小客車車輪底下，當場受有骨盆骨折、右側股骨骨折、右
      側肱骨骨折及左足撕裂傷等傷害，雖經送醫急救，仍延至
      同日上午11時6分許不治死亡。被害人葉李秀英死亡時為8
      1歲。
    (二)本件車禍交通事故之發生確係因被告疏未注意車狀況，及
      未遵守汽車行經行人穿越道，遇有行人穿越時，無論有無
      交通指揮人員指揮或號誌指示，均應暫停讓行人先行通過
      之交通安全規則之過失所致，被害人葉李秀英則無過失。
    (三)被害人葉李秀英因本件車禍交通事故死亡，確與被告之上
      開過失行為有相當因果關係。
    (四)被告因本件車禍交通事故之過失致死行為，已據本院刑事
      庭以99年度審交易字第162號刑事判決依過失致死罪判處
      有期徒刑1年，並經臺灣高等法院以100年度交上易字第86
      號刑事判決駁回被告之上訴確定。
    (五)原告等5人均係被害人葉李秀英之子女，原告葉國惠於本
      件車禍交通事故發生時為57歲，大學畢業，現為華南銀行
      頭份分行經理，98年度利息所得67,113元，薪資所得2,36
      5,522元，其餘各類所得總額217,672元，其他財產總額3,
      646,970元；原告葉月姬於本件車禍交通事故發生時為63
      歲，國中畢業，無業，無工作收入，98年度利息所得94,9
      07元，其餘各類所得總額82,358元，其他財產總額10,113
      ,836元；原告葉月妙於本件車禍交通事故發生時為59歲，
      國中畢業，無業，無工作收入，98年度利息所得14,971元
      ，其餘各類所得總額732元，其他財產總額2,239,085元；
      原告葉月娟於本件車禍交通事故發生時為54歲，高職畢業
      ，無業，無工作收入，98年度利息所得87,183元，其餘各
      類所得總額5,308元，其他財產總額1,291,736元；原告葉
      國勇於本件車禍交通事故發生時為61歲，大學畢業，現為
      業務員，98年度利息所得16,1 73元，薪資所得686,543元
      ，其餘各類所得總額51,193元，其他財產總額4,248,960
      元。
    (六)被告於本件車禍交通事故發生時為49歲，高中畢業，任職
      國泰人壽保險股份有限公司，已離婚，與前配偶協議監護
      次子陳家鈞（現就讀國中三年級），98年度無利息所得，
      薪資所得479,181元，其餘各類所得總額7,223元，其他財
      產總額包括土地、房屋各1筆及汽車1輛共470,970元；99
      年度薪資所得400,361元；惟薪資所得部分自96年3月間起
      業經其債權人聲請臺灣台北地方法院強制執行扣薪1/3，
      又土地、房屋部分亦經設定最高限額抵押權237萬元，且
      經其債權人聯邦商業銀行股份有限公司聲請假扣押執行。
    (七)被害人即原告之母葉李秀英因本件車禍死亡，確由原告葉
      國勇支出醫療費共818元，及共計支出殯葬費計245,160元
      。
    (八)被害人即原告之母葉李秀英因本件車禍死亡後，原告等5
      人確已共同領取汽車強制責任險之保險金給付160萬元，
      每人各分得32萬元。
（二）按因故意或過失不法侵害他人之權利者，負損害賠償責任
      ；汽車、機車或其他非依軌道行駛之動力車輛，在使用中
      加損害於他人者，駕駛人應賠償因此所生之損害；不法侵
      害他人致死者，對於支出醫療及增加生活上需要之費用或
      殯葬費之人，亦應負損害賠償責任；不法侵害他人致死者
      ，被害人之父、母、子、女及配偶，雖非財產上之損害，
      亦得請求賠償相當之損害。民法第184條第1項前段、第19
      1條之2前段、第192條第1項、第194條分別定有明文。查
      被告駕駛汽車在使用中因過失致被害人葉李秀英死亡，而
      原告均係被害人葉李秀英之子女，揆諸上開規定，原告依
      侵權行為之法律關係請求被告賠償財產上之損害及非財產
      上之損害，自屬有據。茲就原告主張得請求被告賠償之各
      項損害及金額是否允當，逐一說明如下：
    (一)醫療費部分：
      原告葉國勇主張被害人葉李秀英因本件車禍死亡前，由原
      告葉國勇支出醫療費共818元之事實，已據提出竹東榮民
      醫院醫療費用收據為證，復為被告所不爭執，應認係治療
      所必需之費用。據此，原告葉國勇請求被告賠償醫療費用
      818元，即為有理由。
    (二)殯葬費部分：
      原告葉國勇主張被害人葉李秀英因本件車禍死亡後，由原
      告葉國勇支出殯葬費計245,160元之事實，亦據提出竹東
      鎮公所收納款項收據1紙、殯葬支出收據10紙等為證，復
      為被告所不爭執，應認係必要之殯葬費用。據此，原告葉
      國勇請求被告賠償殯葬費計245,160元，亦為有理由。
    (三)精神慰撫金部分：
    (1)按慰藉金之賠償須以人格權遭遇侵害，使精神上受有痛苦
      為必要，其核給之標準固與財產上損害之計算不同，然非
      不可斟酌雙方身分資力與加害程度，及其他各種情形核定
      相當之數額，最高法院51年度台上字第223號判例可資參
      照；又非財產上損害賠償，其核給之標準，固與財產上損
      害之計算不同，但亦應依調查證據所得心證，斟酌雙方身
      分、地位及資力與加害之程度，暨其他各種情形，核定相
      當之數額。又不法侵害他人致死者，被害人之父、母、子
      、女及配偶依民法第194條規定請求加害人賠償相當金額
      之慰撫金時，法院對於慰撫金之量定，應斟酌加害人、並
      被害人暨其父、母、子、女及配偶之身分、地位及經濟狀
      況定之。（最高法院97年台上字第2095號判決意旨參照）
      。
    (2)第按，不法侵害他人致死者，被害人之父、母、子、女及
      配偶，雖非財產上之損害，亦得請求賠償相當之損害。民
      法第194條定有明文。查本件被告因過失不法侵害被害人
      即原告之母葉李秀英致死，致原告等遽遭喪母之痛，衡諸
      一般社會觀念，自足令原告等均受有精神上之莫大痛苦。
      據此，原告等請求被告應賠償非財產上之損害即精神慰撫
      金，即非無據。茲經審酌被害人死亡時係81歲高齡，原告
      葉國惠於本件車禍交通事故發生時為57歲，大學畢業，現
      為華南銀行頭份分行經理，98年度利息所得67,113元，薪
      資所得2,365,522元，其餘各類所得總額217,672元，其他
      財產總額3,646,970元；原告葉月姬於本件車禍交通事故
      發生時為63歲，國中畢業，無業，無工作收入，98年度利
      息所得94,907元，其餘各類所得總額82,358元，其他財產
      總額10,113,836元；原告葉月妙於本件車禍交通事故發生
      時為59歲，國中畢業，無業，無工作收入，98年度利息所
      得14,971元，其餘各類所得總額732元，其他財產總額2,2
      39,085元；原告葉月娟於本件車禍交通事故發生時為54歲
      ，高職畢業，無業，無工作收入，98年度利息所得87,183
      元，其餘各類所得總額5,308元，其他財產總額1,291,736
      元；原告葉國勇於本件車禍交通事故發生時為61歲，大學
      畢業，現為業務員，98年度利息所得16,1 73元，薪資所
      得686,543元，其餘各類所得總額51,1 93元，其他財產總
      額4,248,960元。被告於本件車禍交通事故發生時為49歲
      ，高中畢業，任職國泰人壽保險股份有限公司，已離婚，
      與前配偶協議監護次子陳家鈞（現就讀國中三年級），98
      年度無利息所得，薪資所得479,181元  ，其餘各類所得
      總額7,223元，其他財產總額包括土地、房屋各1筆及汽車
      1輛共470,970元；99年度薪資所得400,3 61元；惟薪資所
      得部分自96年3月間起業經其債權人聲請臺灣台北地方法
      院強制執行扣薪1/3，又土地、房屋部分亦經設定最高限
      額抵押權237萬元，且經其債權人聯邦商業銀行股份有限
      公司聲請假扣押執行，參以本件車禍之發生完全係因被告
      之過失，且衡諸過失之情節重大等一切情狀，認原告等請
      求被告賠償非財產上之損害，應各以500,000元為適當。
      從而，原告等依侵權行為法律關係請求被告各賠償非財產
      上之損害在500,000元範圍內，即屬有據；至逾此範圍之
      請求，則屬無據。
（三）揆諸上述，被害人即原告之母葉李秀英因被告之不法侵害
      致死，原告葉國勇得請求被告賠償財產上之損害及非財產
      上之損害即為745,978元（即醫療費818元＋殯葬費245,16
      0元＋精神上之損害500,000元＝745,978元）；原告葉國
      惠、葉月姬、葉月妙、葉月娟得請求被告賠償非財產上之
      損害各為500,000元。
（四）次按，強制汽車責任保險法第32條規定，保險人依本法規
      定所為之保險給付，視為被保險人損害賠償金額之一部分
      ；被保險人受賠償請求時，得扣除之。又同法第11條第1
      項及第2項分別規定，本法所稱請求權人，指下列得向保
      險人請求保險給付或向特別補償基金請求補償之人：一、
      因汽車交通事故遭致傷害者，為受害人本人。二、因汽車
      交通事故死亡者，為受害人之遺屬；其順位如下：(一)父母
      、子女及配偶。(二)祖父母。(三)孫子女。(四)兄弟姐妹。同一
      順位之遺屬有數人時，按人數平均分配保險給付或補償。
      查本件強制汽車責任保險金150萬元...因被上訴人等5人
      同為強制汽車責任保險法第11條第1項第2款第1目所定之
      請求權人，依同條第2項規定，當不影響該保險金應由被
      上訴人等5人平均分配取得。則上訴人自得從應賠償被上
      訴人之金額中各扣除30萬元。（最高法院97年台上字第26
      1號判決要旨參照）。又因汽車交通事故死亡者，其子女
      為第一順位之遺屬而有數人時，按人數平均分配保險給付
      或補償，強制汽車責任保險法第11條第1項、第2項固定有
      明文，惟保險人依該法規定所為之保險給付，視為加害人
      損害賠償金額之一部分，加害人受賠償請求時得扣除之，
      同法第32條亦定有明文。蓋因強制汽車責任保險之保險人
      所給付之保險金，係被保險人繳交保費所生，性質上屬於
      被保險人賠償責任之承擔或轉嫁，自應視為加害人或被保
      險人損害賠償金額之一部分，而得減免其賠償責任。（最
      高法院96年台上字第1800號判決要旨參照）。據此，被告
      抗辯原告所領取之強制汽車責任保險金160萬元，應自被
      告所應賠償金額中予以扣除一節，即非無據。至原告主張
      強制汽車責任險給付不應由被告所應賠償之金額中扣除云
      云，則於法無據，尚不足採認。第查，本件被害人即原告
      之母葉李秀英係因被告駕駛汽車過失之交通事故死亡，被
      害人葉李秀英之父母及配偶又已歿，揆諸上開規定，即應
      由原告按人數平均分配汽車強制責任險之保險給付160萬
      元，亦即應由原告每人平均分配汽車強制責任險之保險金
      給付各32萬元，而原告亦不爭執確已共同領取汽車強制責
      任險之保險金給付160萬元，每人各分得32萬元，自堪以
      認定。從而，原告各平均分配受領之強制汽車責任保險金
      給付既應視為被保險人即被告損害賠償金額之一部分，則
      原告等得請求被告賠償之損害各經扣除平均分配受領之強
      制汽車責任保險金給付32萬元後，原告葉國勇尚得請求被
      告賠償之損害即為425,978元（即745,978元－320,000元
      ＝425,978元）；原告葉國惠、葉月姬、葉月妙、葉月娟
      尚得請求被告賠償之損害則各為180,000元（即500,000元
      －320,000元＝180,000元）。
（五）綜上，原告依侵權行為之法律關係，於上開得請求被告賠
      償之範圍內，原告葉國勇請求被告給付425,978元；原告
      葉國惠、葉月姬、葉月妙、葉月娟各請求被告給付180,00
      0元，及均自起訴狀繕本送達翌日即100年4月8日起至清償
      日止按年息5%計算之利息，即為有理由，應予准許。至原
      告等逾上開範圍所為之請求，則為無理由，應予駁回。又
      原告等上開請求應予准許部分，各陳明願供擔保，請准宣
      告假執行，被告亦陳明願供擔保請准宣告免為假執行，經
      核均尚無不合，爰分別酌定相當之擔保金額併准許之。至
      原告等上開敗訴部分，其假執行之聲請，已失所附麗，應
      併予駁回。
四、確定訴訟費用額：本件係原告於刑事訴訟程序提起之附帶民
    事訴訟，並經本院刑事庭裁定移送本院民事庭審理，依刑事
    訴訟法第504條第2項規定，就刑事庭裁定移送前聲明請求損
    害賠償部分應免納裁判費，且本件兩造亦無其他訴訟費用支
    出，自無庸確定訴訟費用。
五、本件判決之基礎已臻明確，兩造其餘之攻擊、防禦方法及舉
    證，核與判決結果無影響，爰不一一予以論列，併此敘明。
六、據上論結：本件原告之訴為一部有理由，一部無理由，依民
    事訴訟法第390條第2項、第392條第2項，判決如主文。
中    華    民    國     100    年    9    月    5     日
                              臺灣新竹地方法院民事第二庭
                                  法  官  汪  銘  欽
以上正本係照原本作成。
如對本判決上訴，須於判決送達後20日內向本院提出上訴狀。如
委任律師提起上訴者，應一併繳納上訴審裁判費。
中    華    民    國     100    年    9    月    5     日
                                  書記官  嚴  翠  意